这是扩充后的第一次见面，而讨论是很费时间的工作。希望大家把下面涉及到自己的问题好好考虑一下。我们尽量提高我们讨论的效率。如果我这里没有列出来，大家也可以自己提出来。

讨论的问题。

1,专家组成员的工作，如帮助一下杂志的工作。杂志那里的工作也很有意义。大家还可以通过组织杂志的工作，写或翻译一些文章发表。

<deseRT:王红阳>
我觉得专家组每周应该组织些文章，自己写心得或者找一些经典的资料来翻译、推荐。
当然每个人不可能在他不太清楚的领域有过多的研究，但是了解是必要的，特别是对于
安全沙龙来说，技术要求就更全面。
</deseRT>

<kevin>
红阳说得很好，大家应该将面扩得更宽一些。
同时，我认为杂志是要抓紧工作，但还是得一步一步来，不要太着急，杂志组的同志们需要多努力，我们多协助吧。
</kevin>

2,要部分专家组成员负责组织一个CISSP的学习组。参加者要AKA内部成员。内部的沙龙从CISSP的学习开始搞。我们邀请了一个开始在这方面做工作的成员来和大家讨论

<deseRT>
我培训过CIW的。所以对培训的体系有所了解。对于CISSP小组，我想最好是有这方面经验的人
来做head，使大家少走弯路。相互促进。
</deseRT>

<kevin>
CISSP学习小组成立的原由是有一些朋友想参与这方面的认证考试，如昨天深圳的蒋海明给我打电话讲他要参加今年的考试，
并愿意多给我们提供信息。
此外，北京这边的Tom, David已做了不少准备工作，CISSP的Text Book已搞到了。
我的想法是CISSP小组是另一个分支，它不一定要和专家组重叠，人员流动性要小，每个月至少活动两次以上，大家交流学习
的进展情况. Tom已表示他愿意负起组建小组的责任，大家尽力协助他就行了。
</kevin>

3,大家讨论一下我们的发展方式问题。更好的把我们的活动搞好。

<deseRT>
我觉得这样的民间组织发展的方向有几种：
1' 成为深入研究技术的组织，这样的例子有l0pht等。最终还是变成为公司。
2' 扩大会员，但是这样的效果不是很好。更不能用黑、红这种称呼，以后的
组织会很混乱。
3' 获得社会的认可，建立具有威信、权威的组织。
</deseRT>

<kevin>
红阳的提法很好，也很全面，我想关于发展方向我们可以多找人交流，沟通。
但我个人的想法基本是第3条，非赢利的、民间的、信息系统安全研究与交流组织。
</kevin>


4,和大家讨论一下我们办一个民间的安全会议可能性。我们邀请全国安全方面各类型的人物，预计一下需要的人力，物力，财力。和要咨询的人和单位。那位成员对这部分的工作有了解可以多想想。

<deseRT>
物力、财力应该不是问题。安全方面有3台机器就可以了:)
主要就是人力的问题。很多的高手不愿意参加这样的活动，但是原来天极网就把国内几个比较老牌的
召集起了。is-one.net那边有几个，启明星辰有几个，深圳安络有、绿盟也有。还是关系到人家是否
愿意出来的问题。
</deseRT>

<kevin>
关于这个问题我这一段用了不少时间考虑，我的初步想法是办DEFCon.com这样的安全会议，我们是民间组织，可以让做安全工作的
民间人员浮出水面，这是我们的优势，也是我们应该承担的责任。同时，我们在事前应寻求政府部门的合作与支持，至少是认同。
此外，关于人力方面，红阳考虑得不错，可能会有不少高手不会来，这可以通过几个方面来思考，一是不可能所有的高手都来，我们
会承认现实，但应该尽力争取，其实沙龙不还是一步步办起来的；二是大家应尽力做好工作，沙龙的影响越大，这样的大会才能做
得越成功，当我们影响力不够时，当然是无法做成功这样一个会议的。
第三，建议我们讨论一下准备计划与时间等。  
我的想法是今年我们出上两期杂志，多做一些活动，争取与政府部门形成一些良好的关系。会议在明年中期举办，这样我们有足够的
准备时间。至于近期，我们应找人员搜集一下关于国外的黑客会议与民间安全会议的组织情况(这应该可以写一篇论文的)，在两个月后，我
们可以正式启动会议项目，指定专人负责会议准备与筹备工作，他就象项目经理或产品经理一样，负责与会议相关的一切事务，需
要协助的话，大家应该全力帮助。
</kevin>

5,扩充一下和媒体的接触能力。我们一定要让行业内的人熟悉我们。了解我们。对我们要有一个认可。这也要保证我们内部人员的质量。希望能在燕子那部分工作里扩充一下人力。

<deseRT>
这一步是必然的。如果在国内做安全得不到人们的熟悉，只能作为游击队而存在。
内部的人员应该找一些比较热情的人来做。当然请的讲技术的可以不作为内部人员。
毕竟内部的组织问题不用他们操心。但是也不能盲目的把人招太多，就不好管理了。
</deseRT>

6,定一下4月份沙龙的事情。4月的沙龙要我们的一个技术专家来做，那位做好准备了就可以先来做一次。讨论5月的沙龙的细节问题，5月的沙龙是一个攻防的演示。这部分工作由童剑和SIRIUS来负责。所以希望二位能多考虑一下。

<deseRT>
四月份先考虑别人吧。我可能要等些时间。因为准备的东西虽然很多，但是没有一点的头绪。
也不知道该怎么讲，所以还是等我参加了1、2次再说，怎么样？
五月份的攻防我想我可以参加，关于渗透NT、2000、*NIX系统我还可以的。
但不知道自己的水平能不能跟童剑他们比。
</deseRT>

<kevin>
呵呵，强烈建议红阳参与5月份攻防活动的准备工作!!!!
</kevin>

7,杂志部分的工作要做一个汇报，如进展情况和需要的帮助。帮助的形式等。

<kevin>
我估计杂志工作的工作量比较大，又是新工作，大家不熟悉，我们会帮些忙吧，同时让陶品再浮出水面，多帮些忙！
</kevin>


8. 关于赞助

<kevin>
我觉得我们开始需要赞助了，首先是场地问题。北航那边网络很方便，但场地较小，不是很适合大沙龙的发展。另外，以后小沙龙与
CISSP学习小组的活动可能会比较多，不知道嘉兴那边是否还很方便。
建议大家考虑一下这方面的问题。
</kevin>

9. 其它

<kevin>
我正在做一个新产品的规划，这个产品国内还没有。另外，我答应帮一个朋友整理一篇关于Access Control方面的论文，所以比较忙。
不过，有朋友托我对当前的网络安全现状做一个全面的回顾，并考虑一下未来的攻防发展，我想以沙龙为依托，找一些朋友们一块儿
把这个课题往下做一做，到时我会在沙龙上介绍一下这个课题的情况。
</kevin>

还有什么呢？？？